【裁判字號】    95,交上易,665
【裁判日期】    950803
【裁判案由】    公共危險
【裁判全文】
臺灣高等法院臺中分院刑事判決       95年度交上易字第665號
上  訴  人  臺灣苗栗地方法院檢察署檢察官
被      告  甲○○
                    巷115弄59號
上列上訴人因被告公共危險案件，不服臺灣苗栗地方法院94年度
交易字第37號，中華民國95年4 月20日第一審判決（起訴案號：
臺灣苗栗地方法院檢察署94年度偵字第1077號），提起上訴，本
院判決如下：
    主      文
上訴駁回。
    事實及理由
一、本案經本院審理結果，認第一審判決認事用法及量刑均無不
    當，應予維持，並引用第一審判決書記載之事實、證據及理
    由（如附件）。
二、上訴人即臺灣苗栗地方法院檢察署檢察官上訴雖稱：本件被
    告於警詢、偵查及審理均一再矢口否認犯罪，犯後態度惡劣
    ，並且浪費有限司法資源，更找來其同車友人陽宜財到庭作
    證，企圖矇騙司法，益徵其手段卑劣，原審僅輕判有期徒刑
    二月，量刑顯然過輕等語。按量刑輕重係屬事實審法院得依
    職權自由裁量之事項，苟已斟酌刑法第57條各款所列情狀而
    未逾越法定刑度，不得遽指為違法（最高法院72年度台上字
    第6696號、75年度台上字第7033號判例要旨參照）；且在同
    一犯罪事實與情節，如別無其他加重或減輕之原因，下級審
    量定之刑，亦無過重或失輕之不當情形，則上級審法院對下
    級審法院之職權行使，原則上應予尊重（最高法院85年度台
    上字第2446號裁判意旨參照）。原審審酌被告經警查獲時之
    酒精濃度值、駕駛動力交通工具為自用小客車、酒後行駛之
    時間及路段、未肇事產生實害、犯後否認犯行，耗費有限之
    司法資源，態度不佳等一切情狀，量處有期徒刑二月，並諭
    知易科罰金之折算標準，堪稱妥適。且被告在檢察官上訴後
    之第二審審理程序，始終坦白承認犯行，別無其他犯後態度
    惡劣情形，是以，原審斟酌被告上開情節，量處有期徒刑二
    月，自無不妥。檢察官上訴意旨以量刑過輕指摘原判決不當
    ，自無理由，應予駁回。
三、又按行為後法律有變更者，適用行為時之法律；但行為後之
    法律有利於行為人者，適用最有利於行為人之法律，此於94
    年2月2日總統令修正公布，95年7月1日施行之刑法第2條第1
    項定有明文。本案被告所犯係最重本刑為五年以下有期徒刑
    之刑之罪，而受有期徒刑二月之宣告。依據其行為時之刑法
    第41條第1項前段，係規定： 「犯最重本刑為五年以下有期
    徒刑以下之刑之罪，而受六個月以下有期徒刑或拘役之宣告
    ，因身體、教育、職業、家庭之關係或其他正當事由，執行
    顯有困難者，得以一元以上三元以下折算一日，易科罰金。
    」又依據其行為時之易科罰金折算標準，修正前罰金罰鍰提
    高標準條例第二條前段（現已刪除），係就其原定數額提高
    為 100倍折算一日，則本案被告於行為時之易科罰金折算標
    準，應以銀元 300元折算一日，經折算為新臺幣後，應以新
    臺幣900元折算一日。而95年7月1日修正公布施行之刑法第4
    1條第1項前段，則規定：「犯最重本刑為五年以下有期徒刑
    以下之刑之罪，而受六個月以下有期徒刑或拘役之宣告者，
    得以新臺幣一千元、二千元或三千元折算一日，易科罰金。
    」比較修正前、後之易科罰金折算標準，並無行為後之法律
    有利於被告之情形，則依據刑法第2條第1項前段之規定，自
    仍應以被告行為時之修正前刑法第41條第1 項前段規定，定
    其有期徒刑易科罰金之折算標準。原審法院判處被告有期徒
    刑二月，諭知其「有期徒刑」如易科罰金，以（銀元） 300
    元（即新臺幣900元） 折算一日，並無不合，併此敘明。另
    ，就被告所犯刑法第185條之3之法定罰金刑部分，依據現行
    刑法施行法第1條之1之規定，雖應以新台幣為罰金之貨幣單
    位，所定數額則提高為 3倍，然修正前依據罰金罰鍰提高標
    準條例第1條前段（現已刪除） 提高10倍之規定，依同條例
    第5條規定，同條例第1條所定得提高倍數之規定，對於該條
    例修正後（即72年6月26日） 制定之法律，不適用之。而刑
    法第185條之3係 88年4月21日修正公布，係在罰金罰鍰提高
    標準條例 72年6月26日修正之後，所制定之刑法條文，不再
    提高倍數，但仍應以1銀元折算3元新台幣方式換算結果，其
    數額並無不同。是原審判決就此部分，亦無違誤，亦應併予
    敘明。
四、據上論斷，應依刑事訴訟法第373條、第368條、刑法第2條
    第1項前段，判決如主文。
本案經檢察官乙○○到庭執行職務。
中    華    民    國    95    年    8     月    3     日
              刑事第八庭  審判長法  官  羅  得  村
                                法  官  巫  政  松
                                法  官  陳  宏  卿
上列正本證明與原本無異。
不得上訴。
                                書記官  顏  子  良
中    華    民    國    95    年    8     月    4     日
                                                      Ｒ


司法院資訊處製作；財團法人民間司法改革基金會備份。
